臺灣高雄地方法院刑事判決　　　　　　 100年度侵訴字第80號
公　訴　人　臺灣高雄地方法院檢察署檢察官
被　　　告　楊　騰
指定辯護人　黃偉欽律師
上列被告因妨害性自主罪案件，經檢察官提起公訴（100年度偵
字第7304號），本院判決如下：
    主  文
楊騰犯強制猥褻罪，處有期徒刑壹年貳月。
    事  實
一、楊騰於民國99年7 月12日上午10時前不久，在高雄市○○區
    ○○路之平成砲台附近，見代號0000-0000 （下稱Ａ女，已
    滿18歲，年籍資料詳卷）獨自一人行走於路上，竟基於強制
    猥褻之犯意，自平成砲台一路尾隨Ａ女返回其高雄市○○區
    ○○街住處（詳細地址詳卷）公寓樓梯間，違反Ａ女之意願
    ，自背後將Ａ女環抱，撫摸Ａ女身體，並將手伸入Ａ女所著
    胸罩內撫摸Ａ女胸部及伸入Ａ女所著長褲內隔著內褲撫摸Ａ
    女陰部，前後約1 分鐘。因Ａ女掙扎不從，楊騰始停止並逃
    離現場。旋經Ａ女上樓告知其母代號0000-0000A（下稱Ａ女
    之母）此事，並報警處理而循線查獲上情。
二、案經高雄市政府警察局移送臺灣高雄地方法院檢察署檢察官
    偵查起訴。
    理  由
壹、程序方面：
一、按「行政機關、司法機關及軍法機關所製作必須公示之文書
    ，不得揭露被害人之姓名、出生年月日、住居所及其他足資
    識別被害人身分之資訊」、「行政機關及司法機關所製作必
    須公開之文書，不得揭露足以識別前項兒童及少年身分之資
    訊」，性侵害犯罪防治法第12條第2 項、兒童及少年福利法
    第46條第2 項分別定有明文。本件判決書如記載Ａ女、Ａ女
    之母之姓名、年籍及住址等資料，有揭露足以識別其2 人身
    分資訊之虞，爰依上開規定不記載其等之姓名、年籍資料，
    而以代號或上開稱謂為之，合先敘明。
二、證據能力部分： 
  (一)按被告以外之人，於審判外之言詞或書面陳述，除法律有規
    定者外，不得作為證據；又被告以外之人（包括證人、鑑定
    人、告訴人、被害人及共同被告等）於檢察事務官、司法警
    察官或司法警察調查中所為之陳述，與審判中不符時，其先
    前之陳述具有較可信之特別情況，且為證明犯罪事實存否所
    必要者，得為證據，刑事訴訟法第159 條第1項 、第159 條
    之2 分別定有明文。是被告以外之人於司法警察（官）調查
    中所為之陳述，依刑事訴訟法第159 條第1 項規定，係屬傳
    聞證據，原則上無證據能力，惟如該陳述與審判中不符時，
    其先前之陳述具有較可信之特別情況，且為證明犯罪事實存
    否所必要者，依同法第159 條之2 規定（即刑事訴訟法第15
    9 條第1 項所指之「除法律有規定者外」），始例外認為有
    證據能力。如該陳述與審判中相符時，因該陳述並不符合刑
    事訴訟法第159 條之2 有關傳聞例外之規定，故不得作為認
    定本案犯罪事實有無之證據。此時，當以其於審判中之陳述
    作為證據。本件被告及辯護人認證人Ａ女於警詢中所為之陳
    述無證據能力，且因證人Ａ女前開警詢中之陳述，核與審判
    中之陳述相符。是依前開說明，證人Ａ女前開警詢中之陳述
    ，並無傳聞證據例外之情形，應無證據能力，此時，當以證
    人Ａ女於審判中之陳述作為證據。另證人Ａ女之母並未製作
    警詢筆錄，被告及辯護人誤認證人Ａ女之母有於警詢中作證
    ，並否認其警詢中陳述之證據能力，尚有誤會，附此敘明。
  (二)次按被告以外之人於偵查中向檢察官所為陳述，除顯有不可
    信之情況者外，得為證據，刑事訴訟法第159 條之1 第2 項
    定有明文。偵查中對被告以外之人所為之偵查筆錄，性質上
    屬傳聞證據。惟現階段刑事訴訟法規定檢察官代表國家偵查
    犯罪、實施公訴，依法其有訊問被告、證人及鑑定人之權，
    證人、鑑定人且須具結，而實務運作時，檢察官偵查中向被
    告以外之人所取得之陳述，原則上均能遵守法律規定，不致
    違法取供，其可信度極高。是被告以外之人前於偵查中已具
    結而為證述，除反對該項供述得具有證據能力之一方，已釋
    明「顯有不可信之情況」之理由外，不宜即遽指該證人於偵
    查中之陳述不具證據能力。本件證人Ａ女及Ａ女之母偵查中
    之陳述部分，既均經具結，尚無證據證明顯有不可信之情況
    ，且證人Ａ女業經檢察官聲請到庭接受詰問，賦予被告反對
    詰問之機會，依前開說明，證人Ａ女及Ａ女之母於偵查中之
    陳述，均有證據能力。
  (三)再按被告以外之人於審判外之陳述，雖不符前4 條之規定，
    而經當事人於審判程序同意作為證據，法院審酌該言詞陳述
    或書面陳述作成時之情況，認為適當者，亦得為證據，刑事
    訴訟法第159 條之5 第1 項定有明文。查本案認定事實所引
    用之其餘卷內卷證資料，除原已符同法第159 條之1 至第15
    9 條之4 規定、及法律另有規定等傳聞法則例外規定，而得
    作為證據外，並無證據證明係公務員違背法定程序所取得，
    而被告、辯護人及檢察官於本院行準備程序及審理時，均同
    意其證據能力，且本院審酌前揭陳述作成時之情況，並無違
    法取證之瑕疵，亦認以之作為證據為適當，是本件有關被告
    以外之人於審判外之言詞或書面陳述等供述證據，依前揭法
    條意旨，自均得為證據。
貳、實體部分：
一、訊據被告否認有何強制猥褻犯行，辯稱：伊自98年5 月1 日
    起入住址設高雄市○○區○○街○○號之○○旅社，該旅社
    距離平成砲台及○○國小很近，伊每天早晚會前往該處散步
    或運動各1次，夏天運動時穿著短褲、球鞋，頭戴紅色帽子
    ，並未於案發時間尾隨被害人回家予以強制猥褻。又被害人
    指認之時間距離案發日期相差超過6個月，其指認歹徒之穿
    著、特徵均與伊不符，且伊從未騎乘過Ａ女所指之黑色機車
    ，且若伊係犯案歹徒，早就搬離該旅社，並不再前往平成砲
    台及○○國小運動，以免遭發覺，顯見被害人指認錯誤等語
    。經查：
  (一)被告於前揭時地尾隨Ａ女回家，並於Ａ女住處之樓梯間內對
    Ａ女強制猥褻之事實，業據Ａ女於偵查及本院審理中證述綦
    詳，並證稱：97年7 月12日上午10時許陪奶奶至平成砲台附
    近散步，後來奶奶叫伊先走回家，伊發現被告從平成砲台那
    邊跟著伊回家，伊走回到住家騎樓時，被告還跟在後面，伊
    進入樓梯間後，被告從後方將伊抱住，把手伸到伊胸罩裡面
    撫摸伊胸部，還有把手伸入伊長褲內，隔著內褲撫摸伊陰部
    ，伊有掙扎，因受到驚嚇，所以沒有喊救命，掙扎時有轉頭
    看見對方的臉，那個人就是被告，事發前後約1 分鐘，後來
    被告就自己跑走了。伊馬上上樓告訴媽媽被人亂摸身體，那
    個人平常都在平成砲台及住家附近活動，猥褻伊的人就是在
    庭的被告，伊不會冤枉他等語（見偵卷第12至14頁、本院訴
    字卷第39至44頁）。核與證人Ａ女之母於偵查中證稱：99年
    7 月12日上午，Ａ女陪奶奶前往平成砲台散步，約10時許，
    伊在住家3 樓整理資源回收，Ａ女上樓表示有1 個人摸她的
    身體，那個人於固定時間，經常在平成砲台附近活動。伊與
    Ａ女到平成砲台查看，Ａ女看見並指著那個摸她的人，伊當
    時知道那個人是被告，Ａ女前後指認被告2 、3 次，伊怕Ａ
    女認錯，經一再確認，才報警處理等語（見偵字卷第12至13
    、27至28頁）；證人即社工蔡○玲於偵查中證稱：Ａ女於99
    年7 月12日製作警詢筆錄時，伊有在場，Ａ女在當天表示曾
    在平成砲台及住家附近店家看過被告幾次，當時還不知道被
    告之年籍資料等語（見偵卷第13頁）；證人即時任鳳山分局
    偵查佐林義淙於偵查中證述：Ａ女係由母親陪同報案，由伊
    製作筆錄，Ａ女之母表示曾在平成砲台附近暗中查訪，伊請
    Ａ女之母如發現被告行蹤，即刻與伊聯絡，嗣於100 年2 月
    10日，Ａ女之母發現被告出現在○○國小，並撥打電話與伊
    聯絡，伊隨即趕往○○國小，請Ａ女之母指出被告之所在，
    伊向被告出示證件，並請被告一同回到警局，經查閱被告基
    本資料後，請被告於隔天前來製作筆錄等語（見偵卷第25
    至28頁）均相符。此外，並有高雄市政府警察局刑事警察大
    隊指認犯罪嫌疑人紀錄表在卷可佐（見警卷第7頁）；復參
    以「名節」乃女子之第二生命，女子遭人強制猥褻，乃屬不
    名譽之事，常有女子為顧其名節，隱忍遭受性侵害之痛，是
    若非有特定目的或不良企圖，鮮有女子願受異樣眼光，而無
    中生有虛造受到性侵害之謊言，而自招誣告或偽證之刑責並
    遭人非議。再者，Ａ女不認識被告，故於案發當日未能明確
    指證被告即為侵犯之人，且被告於本院審理中亦陳稱：不認
    識Ａ女等語（見本院訴字卷第48頁），其2人既不相識，又
    無恩怨，證人Ａ女應無誣陷被告之必要，是證人Ａ女上開證
    述，應堪採信。
  (二)至被告雖以前開情詞置辯，惟：
  1.被告於本院審理中陳稱：伊自從98年5 月1 日住進永富旅社
    後，幾乎天天會去平成砲台等語（見本院審訴字卷第17頁反
    面、訴字卷第47頁反面），而證人Ａ女之住處在平成砲台附
    近，則其如同被告生活習慣，經常前往平成砲台附近散步，
    應屬事理之常，而以被告幾乎天天前往該處運動之頻率，其
    2 人縱不認識，然因所前往之地點相同，而因錯身經過，致
    生有數面之緣，並因此在Ａ女之記憶留有印象，尚非悖於常
    情；復佐以被告於本院審理中陳稱：99年7 月12日當日伊有
    前往平成砲台等語（見本院訴字卷第47頁反面），益徵被告
    於案發當日確實出現在平成砲台無訛；再參以證人Ａ女之視
    力正常，業經其於本院審理中證述明確，除因往日到平成砲
    台散步遇見被告，而留有印象外，案發當日，猥褻Ａ女之人
    是從平成砲台一路尾隨Ａ女回家，而從平成砲台行走至Ａ女
    住處樓下這一段時間內，Ａ女發覺該男子一路尾隨，甚至Ａ
    女在住處樓梯間內遭受侵犯時，Ａ女於掙扎過程中，業已近
    距離與該男子四目交會，在此一不短之尾隨期間及近距離接
    觸之客觀情事，且正值大白天、視野正常之際，Ａ女應無將
    他人誤認為被告之可能。
  2.Ａ女於案發當日即前往警局製作筆錄，指出歹徒之穿著及特
    徵，並表示該男子經常在平成砲台活動，只是不知該男子係
    何許人也之事實，已如前述，足見證人Ａ女在事發時業已清
    楚瞭解係遭被告強制猥褻，然礙於無被告之年籍資料可提供
    予警方參考及調取，致指認之事拖延至案發後近7 個月，發
    現被告行蹤後，始進行之。換言之，Ａ女於99年7 月12日案
    發時，業已特定被告係犯案之人，其對被告之臉孔印象清晰
    ，嗣於100 年2 月8 日前往警局指認照片，僅係再次確認被
    告之身分，尚不能以指認被告距離案發數月，遽認證人Ａ女
    之指認有誤。
  3.關於被告平日上午在平成砲台或○○國小運動之時間部分，
    被告於偵查中陳稱：早上6點半至8點半，在平成砲台及○○
    國小運動（見偵卷第19頁）；於本院審理中陳稱：99年7 月
    12日上午9點半就回永富旅社等語（見本院訴字卷第48頁）
    ，前後所述已有矛盾；參以被告於本院審理中自承無業（見
    本院訴字卷第49頁），顯見被告之生活作息較具彈性，非若
    有正職之人受限於上班時間，通常僅能於特定時段運動不同
    ，是被告是否天天於上午8時30分或9時30分許，即運動或散
    步完畢，並回到○○旅社休息，非可輕信。同理，被告既然
    幾乎日日前往平成砲台運動或散步，則其每日穿著之衣物未
    必相同，亦未必每日均穿著球鞋或戴上其所稱之紅色棒球帽
    外出運動或散步，是尚難以Ａ女於警詢中指認被告之穿著、
    鞋樣與被告自稱平日之穿著、搭配棒球帽之習慣及生活作息
    不同，遽認Ａ女指認有誤。
  4.被告於偵查及本院審理中自陳：伊過去不學好，在家中無地
    位，所以搬離家裡，現因罹患糖尿病，所以沒有工作，生活
    都靠弟妹接濟及女友照顧等語（見偵卷第18頁、本院訴字卷
    第48頁），是依被告之過往經歷及現今之身體、經濟狀況可
    知，被告因先前犯案入監，導致其在家中地位低落而離家字
    住，目前又因身體狀況不佳未謀得工作，在有家歸不得及無
    多餘金錢可資租賃他處與女友同居之情況下，繼續靠弟妹資
    助之金額居住在○○旅社度日，亦無悖於常情，尚難以被告
    未於犯案後遷居他處躲避，遽為被告有利之認定。
  5.另按證據之證明力，由法院本於確信自由判斷，為刑事訴訟
    法第155 條第1 項前段所明定。是審理事實之法院，於告訴
    人、證人之陳述有部分前後不符，或相互間有所歧異時，究
    竟何者可採，仍得本其自由心證予以斟酌，非謂一有不符或
    矛盾，即應認其全部為不可採（最高法院96年度台上字第60
    51號判決意旨參照）。查Ａ女就案發當日係陪同何人（母親
    或奶奶）前往平成砲台散步、是否發現遭人跟蹤回家（前稱
    無、後稱有）、見過被告係騎乘何種顏色（黑色或紅色）機
    車等情，固然曾前後證述不一，然對於被告違反其意願，而
    對其為強制猥褻之基本事實則前後一致，即難認證人Ａ女就
    上開細節之指述略有不符，即認其之指述全然無可採信之處
    ，併此敘明。
  (三)縱上所述，被告所辯不足採信。從而，本件事證明確，被告
    強制猥褻之犯行，應依法論科。
二、核被告所為，係犯刑法第224 條之強制猥褻罪。被告基於單
    一強制猥褻犯意，於緊接之時間內，先自背後環抱被害人Ａ
    女，撫摸其身體，繼而將手伸入Ａ女所著胸罩內撫摸Ａ女胸
    部及伸入Ａ女所著長褲內隔著內褲撫摸Ａ女陰部，均係出於
    遂行對被害人Ａ女強制猥褻目的所為之數舉動，且於同一時
    、地所實施，侵害同一法益，各行為獨立性極為薄弱，依一
    般社會健全觀念，在時間差距上，難以強行分開，在刑法評
    價上，以視為數個舉動之接續施行，合為包括之一行為予以
    評價，較為合理，自應論以接續犯。爰審酌被告與被害人Ａ
    女素不相識，竟以違反Ａ女意願之方式，對之強制猥褻得逞
    ，使Ａ女蒙受恐懼及羞辱，誠屬不該，且犯後否認犯行，態
    度不佳，惟慮及被告於強制猥褻Ａ女之過程中，經Ａ女抗拒
    即自行罷手，侵害時間尚非甚久等一切情狀，量處如主文所
    示之刑，以資懲儆。
據上論斷，應依刑事訴訟法第299 條第1 項前段、刑法第224 條
，判決如主文。
本案經檢察官張媛舒到庭執行職務。
中    華    民    國   100    年    10    月    12    日
                  刑事第五庭  審判長法  官  李昆南
                                    法  官  劉美香
                                    法  官  方錦源
以上正本證明與原本無異。
如不服本判決應於收受判決後10日內向本院提出上訴書狀，並應
敘述具體理由。其未敘述上訴理由者，應於上訴期間屆滿後20日
內向本院補提理由書(均須按他造當事人之人數附繕本)「切勿逕
送上級法院」。
                                    書記官  王珮樺
中    華    民    國   100    年    10    月    12    日
附錄本案論罪法條
刑法第224條
對於男女以強暴、脅迫、恐嚇、催眠術或其他違反其意願之方法
，而為猥褻之行為者，處6 月以上5 年以下有期徒刑。